# 请教老师：合并报表投资性主体母公司的合并范围

提问人：595699395 时间：2020-06-13 10:12:00
一个投资性主体的母公司如果其本身不是投资性主体，则应当将其控制的全部主体，包括那些通过投资性主体间接控制的主体，纳入合并报表范围。
1.假如B是投资性主体，A是B的母公司，C是B的子公司，在该规定下，A的合并报表里该如何操作呢，是在A的合并报表中，将C先按照权益法核算，把B对C的长投抵消再进行合并吗？
2.有一个疑问，如果是投资性主体，按照定义的话一般不会对其投资的公司构成控制，这种情况是否是很少见的情形？

回答人：chenyiwei
1 、投资性主体的投资一般是作为以公允价值计量且其变动计入损益的金融资产核算的。因此在A将B、C纳入合并报表范围时，首先冲回B报表中确认的对子公司、合营企业和联营企业的股权投资的累计公允价值变动，恢复到原始成本，在此基础上可以进行模拟权益法调整，据此编制合并报表。
2 、投资性主体对被投资公司具有控制权的可能性也存在，尤其是很多专为某种特殊目的设立的结构化主体中更多见。